【裁判字號】    99,易,515
【裁判日期】    990611
【裁判案由】    妨害風化
【裁判全文】
臺灣臺北地方法院刑事判決               99年度易字第515號
公  訴  人  臺灣臺北地方法院檢察署檢察官
被      告  戊○○
選任辯護人  李永裕律師
            江俊傑律師
            陳力揚律師
上列被告因妨害風化案件，經檢察官聲請以簡易判決處刑（99
年度偵字第2541號），由本院改依通常程序審理，茲判決如下：
    主    文
戊○○共同販賣猥褻之漫畫書及影音光碟片，處有期徒刑陸月，
如易科罰金，以新臺幣貳仟元折算壹日。
扣案如附表所示之猥褻漫畫書共陸拾本及猥褻影音光碟片共拾
捌片，均沒收。
    事    實
一、戊○○曾有二次妨害風化前科，分別於民國八十七年間，因
    妨害風化案件，經本院以八十七年度訴字第一七二一號刑事
    判決判處有期徒刑六月，經臺灣高等法院以八十八年度上訴
    字第一二九一號刑事判決駁回上訴確定；以及於九十年間，
    因妨害風化案件，經本院以九十年度訴字一一七七號刑事判
    決判處有期徒刑六月，如易科罰金，以銀元三百元折算一日
    確定，雖均不構成累犯，然素行不良。係臺北市中正區○○○路○段五０號地下一樓「遊戲便利屋」之負責人，基於販
    賣猥褻漫畫書及影音光碟片之犯意，自於九十八年十二月二
    十日下午，在上開「遊戲便路屋」內，向真實姓名、年籍均
    不詳，自稱「林先生」之成年男子，以每本新臺幣（下同）
    五十元之價格，購買如附表所示名稱之猥褻漫畫書共一百本
    ，及以每片四十元之價格購買如附表所示名稱之猥褻影音光
    碟片共一百片後，自該時起公然擺放在店內以每本猥褻漫畫
    書一百元、每片猥褻影音光碟片八十元之價格售予不特定之
    第三人牟利。並自九十九年一月一日起以時薪九十元之代價
    ，雇用與其有犯意聯絡，真實姓名、年籍均不詳，綽號「小
    鍾」之成年男子，自每日上午十一時許至下午四時許止，在
    上開「遊戲便利屋」內擔任店員，負責看店、將猥褻影音光
    碟片、猥褻漫畫書擺放上架、結帳等工作，共同販賣猥褻漫
    畫書及猥褻影音光碟片牟利。迄於九十九年一月九日下午二
    時四十分許，經警據報後在上開「遊戲便利屋」內予以查獲
    ，並扣得如附表所示之猥褻漫畫書共六十三本及猥褻影音光
    碟片共十八片。
二、案經臺北市政府警察局中正第一分局報請臺灣臺北地方法院
    檢察署檢察官偵查起訴。
    理    由
一、證據能力方面：
  (一)被告及其選任辯護人爭執扣案如附表所示之猥褻漫畫書共六
    十三本及猥褻影音光碟片共十八片，均係臺北市政府警察局
    中正第一分局違法搜索所取得，不具證據能力部分：
    1.按關於搜索、扣押之法定程序，在採令狀主義之國家，刑
      事訴訟法均明文規定搜索、扣押均應依法定程序，憑令狀
      始得為之，除有刑事訴訟法除第一百三十條之「附帶搜索
      」、第一百三十一條第一項之「逕行搜索」、第一百三十
      一條第二項之「緊急搜索」及第一百三十一條之一之「同
      意搜索」等為無令狀之非要式強制處分外，均以令狀搜索
      為原則。
    2.然本件查獲過程，係因民眾至市長信箱上檢舉被告所經營
      之上開「遊戲便利屋」內涉有販賣猥褻漫畫書及猥褻影音
      光碟片等違法行為，經臺北市政府警察局中正第一分局員
      警乙○○簽辦由該分局警備隊同仁協助偵查後，由證人乙○○帶領該分局警備隊員警即證人甲○○、丙○○、丁○○，在未申請搜索票之情形下，於九十九年一月九日下午
      二時四十分許，前往上開「遊戲便利屋」內進行臨檢，進
      入店內後，即因自架上漫畫書及光碟片均係以平放方式擺
      放，無須動手翻閱，目視即清楚可見架上所擺放之漫畫書
      及光碟片封面之圖片、照片、標題或書名，判斷係屬強調
      性虐待或暴力等內容之猥褻漫畫書及猥褻影音光碟片，認
      被告涉犯妨害風化罪嫌，遂告知被告涉嫌違法，並要求被
      告及店員將扣案如附表所示之猥褻漫畫書及猥褻影音光碟
      片予以下架扣案，自始至終均無動手執行搜索之情事，業
      經證人乙○○於本院審理時證述綦詳（本院卷第九一頁至
      第九四頁）。
    3.又被告所經營之上開「遊戲便利屋」內所擺放之漫畫書及
      光碟片，係以平放直接可見漫畫書及光碟片封面之方式擺
      放一節，亦經被告於本院準備程序中坦認在卷（本院卷第
      五九頁反面），並有被告所提出之上開「遊戲便利屋」現
      場照片六張在卷可徵（本院卷第四八頁至第五０頁）。而
      扣案如附表所示之漫畫書及光碟片，經本院當庭勘驗結果
      ，每一如附表編號一至編號十四扣案名稱所示漫畫書中，
      除各有一本也已拆封，未以塑膠透明薄膜包裝外，其餘雖
      均有以塑膠透明薄膜包裝，無法直接翻閱內頁，而扣案光
      碟片則均有以透明塑膠袋包裝。然扣案如附表所示之猥褻
      漫畫書及猥褻影音光碟片，無須拆除塑膠透明薄膜包裝及
      透明塑膠袋包裝，均清楚可見扣案如附表所示之猥褻漫畫
      書及猥褻影音光碟片前、後封面之圖畫及照片等情，則經
      本院當庭勘驗無誤，有本院準備程序筆錄一份在卷可按（
      本院卷第五九頁）。據此，足徵證人乙○○上開證述內容
      屬實可採，被告於上開時、地為警查獲涉有販賣猥褻物品
      之妨害風化罪嫌時，臺北市政府警察局中正第一分局員警
      即證人乙○○、甲○○、丙○○、丁○○並未執行搜索之
      事實，洵堪認定。而上開「遊戲便利屋」係屬公眾得出入
      之場所，則證人乙○○、甲○○、丙○○、丁○○據報後
      ，至該處執行臨檢勤務，亦無違法不當之處。
    4.準此，臺北市政府警察局中正第一分局員警即證人乙○○
      、甲○○、丙○○、丁○○於上開時、地臨檢查獲被告時
      ，既未執行搜索，則扣案如附表所示之猥褻漫畫書及猥褻
      光碟片，即非因搜索所取得之證據，當然無所謂違法搜索
      之問題。是被告及其選任辯護人辯稱：扣案如附表所示之
      猥褻漫畫書及猥褻影音光碟片均係違法搜索所取得，不具
      證據能力云云，即無可採。再者，證人乙○○、甲○○、
      丙○○、丁○○於上開時、地至被告所經營之上開「遊戲
      便利屋」內臨檢查獲被告涉有販賣猥褻物品之妨害風化罪
      嫌時，就被告在上開「遊戲便利屋」內架上公然擺放之扣
      案如附表所示之猥褻漫畫書及猥褻影音光碟片，值勤員警
      即證人乙○○、甲○○、丙○○、丁○○自得依刑事訴訟
      法第一百三十三條：「可為證據或得沒收之物，得扣押之
      。對於應扣押物之所有人、持有人或保管人，得命其提出
      或交付。」規定，命被告及店員即該綽號「小鍾」成年人
      提出或交付後予以扣押。從而，扣案如附表所示之猥褻漫
      畫書及猥褻影音光碟片，自得採為本案之證據。
  (二)被告及其選任辯護人爭執警詢筆錄之證據能力部分：
    1.按「司法警察官或司法警察詢問犯罪嫌疑人，不得於夜間
      行之。但有左列情形之一者，不在此限︰一、經受詢問人
      明示同意者。二、於夜間經拘提或逮捕到場而查驗其人有
      無錯誤者。三、經檢察官或法官許可者。四、有急迫之情
      形者。」刑事訴訟法第一百條之三第一項定有明文。揆其
      立法意旨，係因「夜間乃休息之時間，為尊重人權及保障
      程式之合法性，並避免疲勞詢問，爰增訂本條，規定司法
      警察官或司法警察原則上不得於夜間詢問犯罪嫌疑人，但
      為配合實際狀況，如受詢問人明示同意者‧‧‧則不在此
      限，以資兼顧。」顯見除經受詢問人明示同意或有同條其
      他法定事由者外，司法警察官或司法警察詢問犯罪嫌疑人
      ，應不得於夜間行之。為免因而影響、壓縮警方詢問犯罪
      嫌疑人之時間，同法第九十三條之一亦規定依同法第一百
      條之三第一項規定不得為詢問所經過之時間不予計入應予
      移送法院之二十四小時內。為貫澈該法第一百條之三第一
      項尊重人權、保障程序合法性及避免疲勞詢問，司法警察
      官或司法警察欲在夜間詢問犯罪嫌疑人時，除有其他法定
      事由外，自應先行詢問犯罪嫌疑人是否明示同意，即犯罪
      嫌疑人於明示同意夜間詢問後，該次筆錄製作完成前，亦
      得於任何時間變更其同意，改拒絕繼續接受夜間詢問，司
      法警察官或司法警察並應即時停止其詢問之行為；遇有司
      法警察官或司法警察詢問筆錄製作完成後，欲再行詢問者
      ，亦應重為詢問犯罪嫌疑人是否同意，並為相同之處理。
      不得僅因已取得犯罪嫌疑人之同意，即謂司法警察官或司
      法警察有權繼續詢問犯罪嫌疑人至全部詢問事項完成為止
      ，或於同一夜間，司法警察官或司法警察有權多次詢問犯
      罪嫌疑人並製作筆錄，否則無異變相限制犯罪嫌疑人同意
      權之行使，除難免疲勞詢問之流弊外，亦與立法目的相牴
      觸，是違反該規定製作之筆錄，自屬因違背法定程式取得
      之證據，此有九十六年度台上字第一００七號刑事判決意
      旨可資參照。
    2.被告於上開時、地為警查獲，經警對其製作警詢筆錄之起
      迄時間，係自九十九年一月九日下午五時十五分許起至同
      日下午六時許止，此有被告之警詢筆錄一份在卷可稽，九
      十九年一月九日之日沒時間則為下午五時二十一分，亦有
      交通部中央氣象局網站之日出日沒時間表一份附卷足憑（
      本院卷第三五頁）。而臺北市政府警察局中正第一分局警
      備隊員警在對被告製作警詢筆錄之初，雖非夜間。然在警
      詢筆錄製作過程中，逾九十九年一月九日下午五時二十一
      分後之夜間，欲繼續詢問被告時，揆諸前揭規定及立法意
      旨，自應先行詢問被告是否同意夜間詢問，待被告明示同
      意夜間詢問後，始得繼續為之，不因開始製作警詢筆錄之
      初非夜間，遽認無須取得被告明示同意，司法警察有權繼
      續詢問被告至全部詢問事項完成為止。觀諸被告警詢筆錄
      內容，並無被告明示同意夜間詢問之記載，又無同條項第
      二款至第四款所定情形，是則，被告之警詢筆錄要屬違反
      刑事訴訟法第一百零三條之三規定製作之筆錄，為違背法
      定程式取得之證據，應予排除不得作為證據之情形。
二、實體方面：
  (一)訊據被告戊○○固坦承有經營上開「遊戲便利屋」，並經警
    於上開時、地為警查獲之事實，然矢口否認涉有上開犯行，
    辯稱：扣案如附表所示之漫畫書，均有以塑膠透明薄膜包裝
    ，無法直接翻閱內頁，而扣案如附表所示之光碟片，則均有
    以透明塑膠袋包裝，其不知係有猥褻內容之漫畫書及光碟片
    云云。
  (二)然查：
    1.被告確有於九十八年十二月二十日下午，在上開「遊戲便
      路屋」內，向真實姓名、年籍均不詳，自稱「林先生」之
      成年男子，以每本五十元之價格，購買如附表所示名稱之
      猥褻漫畫書共一百本，及以每片四十元之價格購買如附表
      所示名稱之猥褻猥褻影音光碟片共一百片後，自該時起公
      然擺放在店內，以每本猥褻漫畫書一百元、每片猥褻影音
      光碟片八十元之價格售予不特定之第三人牟利，並自九十
      九年一月一日起以時薪九十元之代價，雇用與其有犯意聯
      絡，真實姓名、年籍均不詳，綽號「小鍾」之成年男子，
      自每日上午十一時許至下午四時許止，在上開「遊戲便利
      屋」內擔任店員，負責看店、將漫畫書及光碟片擺放上架
      、結帳等工作，迄於為警查獲時止，並經警在店內查扣如
      附表所示之猥褻漫畫書及猥褻影音光碟片等事實，業經被
      告於偵查中及本院審理時坦認不諱（偵查卷第二七頁；第
      九六頁正反面），並經證人乙○○、甲○○、丙○○、丁○○於本院審理時證稱：渠等於上開時、地至「遊戲便利
      屋」內進行臨檢勤務時，確有在店內架上查扣如附表所示
      之猥褻漫畫書及猥褻影音光碟片，扣案如附表所示之猥褻
      漫畫書及猥褻影音光碟片，均係以平擺方式展示在架上，
      無須動手翻閱，目視即清楚可見架上所擺放之猥褻漫畫書
      及猥褻光碟片封面之圖片、照片、標題或書名，該時店內
      除被告外，並有一真實姓名、年籍均不詳之成年男子店員
      在場等語在卷（本院卷第九二頁反面至第九五頁）。
    2.而扣案如附表所示猥褻漫畫書，雖均有以塑膠透明薄膜包
      裝，無法直接翻閱內頁，而扣案如附表所示之猥褻影音光
      碟片，則均有以透明塑膠袋包裝。然扣案如附表所示之猥
      褻漫畫書及猥褻影音光碟片，無須拆除塑膠透明薄膜包裝
      及透明塑膠袋包裝，均清楚可見扣案如附表所示之猥褻漫
      畫書及猥褻影音光碟片前、後封面之圖畫及照片等情，業
      經本院當庭勘驗無誤，有本院準備程序筆錄一份在卷可按
      （本院卷第五九頁），已如前述。且酌以扣案如附表所示
      猥褻漫畫書之猥褻影音光碟片之前、後封面圖片或照片中
      ，均在強調裸露男、女性器官及女子胸部、以異物插入女
      子性器官、一人或多人同時對女子以拉扯、綑綁等暴力或
      虐待方式性交，且前、後封面標題及說明中，亦均在強調
      遭集體輪姦、恥姦、凌辱、玩弄、變態行為、近親相姦型
      、露出狂行、幼兒玩法、強姦制裁、３Ｐ強制調教、強暴
      、淫虐、集團凌辱等字眼，亦經本院當庭勘驗無訛，並有
      扣案如附表所示之猥褻漫畫書及猥褻影音光碟片前、後封
      面影印各一份在卷可按（本院卷第五九頁、第六一頁至第
      七七頁），無須翻閱內頁，自扣案如附表所示猥褻漫畫書
      及猥褻影音光碟片之前、後封面圖片及照片之上述內容，
      衡諸一般社會通念，即堪認定扣案如附表所示猥褻漫畫書
      及猥褻影音光碟片，均係客觀上足以刺激或滿足他人性慾
      ，並使普通一般人產生厭惡或羞恥感，有害於社會風化，
      無任何藝術性、教育性或醫學性價值可言之猥褻內容無誤
      。以被告係一智慮成熟具有相當社會經驗之成年而言，其
      豈有不知扣案如附表所示之漫畫書及影音光碟片均係猥褻
      漫畫書及猥褻影音光碟片之可能。職是，被告辯稱：扣案
      如附表所示之漫畫書及影音光碟片，因均有以塑膠透明薄
      膜及透明塑膠袋包裝，無法直接翻閱內頁，其不知係有猥
      褻內容之漫畫書及光碟片云云，均係事後卸責之詞，不足
      採信。
    3.此外，復有現場紀錄、扣案如附表所示猥褻漫畫書及猥褻
      影音光碟片之翻拍照片各一份（偵查卷第一三頁至第一八
      頁）附卷足憑，以及扣案如附表所示之猥褻漫畫書共六十
      三本及猥褻影音光碟片共十八片扣案可資佐證。從而，本
      件證據明確，被告上開販賣猥褻漫畫書及猥褻影音光碟片
      之犯行，洵堪認定，應予依法論處。
二、核被告所為，係犯刑法第二百三十五條第一項之販賣猥褻物
    品罪。被告與該名自九十九年一月一日起以時薪九十元之代
    價，受雇於被告在上開「遊戲便利屋」內擔任店員之真實姓
    名、年籍均不詳，綽號「小鍾」之成年男子，就上開犯行間
    ，有犯意聯絡及行為分擔，均為共同正犯。被告販入猥褻漫
    畫書及猥褻影音光碟片後，公然陳列之低度行為，應為販賣
    之高度行為所吸收，不另論罪。又按刑事法若干犯罪行為態
    樣，本質上原具有反覆、延續實行之特徵，立法時既予特別
    歸類，定為犯罪構成要件之行為要素，則行為人基於概括之
    犯意，在密切接近之一定時、地持續實行之複次行為，倘依
    社會通念，於客觀上認為符合一個反覆、延續性之行為觀念
    者，於刑法評價上，即應僅成立一罪。學理上所稱「集合犯
    」之職業性、營業性或收集性等具有重複特質之犯罪均屬之
    ，例如經營、從事業務、收集、販賣、製造、散布等行為概
    念者是（最高法院九十五年度臺上字第一０七九號刑事判決
    意旨可資參照）。是以，被告自九十八年十二月二十日下午
    某時許，在上開「遊戲便路屋」內，向真實姓名、年籍均不
    詳，自稱「林先生」之成年男子，購入如附表所示名稱之猥
    褻漫畫書共一百本及如附表所示名稱之猥褻影音光碟片共一
    百片，並公然擺放在店內販賣之時起，迄於上開時、地為警
    查獲時止，在該段期間內，持續在同一地點即上開「遊戲便
    利屋」內販賣猥褻漫畫書及猥褻影音光碟片之行為，具有不
    斷反覆實行之特性，乃屬集合犯行為，應論以一罪。爰審酌
    被告犯罪之動機、目的、曾有二次妨害風化前科，分別於八
    十七年間，因妨害風化案件，經本院以八十七年度訴字第一
    七二一號刑事判決判處有期徒刑六月，經臺灣高等法院以八
    十八年度上訴字第一二九一號刑事判決駁回上訴確定；以及
    於九十年間，因妨害風化案件，經本院以九十年度訴字一一
    七七號刑事判決判處有期徒刑六月，如易科罰金，以銀元三
    百元折算一日確定，雖均不構成累犯，然素行不良，此有臺
    灣高等法院被告前案紀錄表在卷可徵、販賣糜爛人心、傷風
    敗俗之猥褻漫畫書及猥褻影音光碟片營利、販賣期間之久暫
    、販賣之數量、所生危害及事後雖坦承有在其所經營之「遊
    戲便利屋」內販賣扣案如附表所示之猥褻漫畫書及猥褻影音
    光碟片營利，然仍執其詞，否認犯行之態度等一切情狀，量
    處如主文所示之刑，並諭知易科罰金之折算標準。至扣案如
    附表所示之猥褻漫畫書共六十三本及猥褻影音光碟片共十八
    片，均應依刑法第二百三十五條第三項之規定，併予宣告沒
    收。
三、本件檢察官原聲請簡易判決處刑，惟經本院認有刑事訴訟法
    第四百五十一條之一第四項但書所定之情形，爰改依通常程
    序審判，併予敘明。
據上論斷，應依刑事訴訟法第四百五十二條、第二百八十四條之
一、第二百九十九條第一項前段，刑法第二十八條、第二百三十
五條第一項、第三項、第四十一條第一項前段，刑法施行法第一
條之一，判決如主文。
本案經檢察官文家倩到庭執行職務。
中    華    民    國    99    年    6     月    11    日
                        臺灣臺北地方法院刑事第十五庭
                            法  官  吳麗英
上正本證明與原本無異。
如不服本判決應於收受送達後10日內向本院提出上訴書狀，並應
敘述具體理由；其未敘述上訴理由者，應於上訴期間屆滿後20日
內向本院補提理由書（均須按他造當事人之人數附繕本）「切勿
逕送上級法院」。告訴人或被害人如對於本判決不服者，應具備
理由請求檢察官上訴，其上訴期間之計算係以檢察官收受判決正
本之日期為準。
                            書記官  藍儒鈞
中    華    民    國    99    年    6     月    11    日
附錄本案論罪科刑法條：
刑法第二百三十五條：散布、播送或販賣猥褻之文字、圖畫、聲
                    音、影像或其他物品，或公然陳列，或以
                    他法供人觀覽、聽聞者，處二年以下有期
                    徒刑、拘役或科或併科三萬元以下罰金。
                    意圖散布、播送、販賣而製造、持有前項
                    文字、圖畫、聲音、影像及其附著物或其
                    他物品者，亦同。
                    前二項之文字、圖畫、聲音或影像之附著
                    物及物品，不問屬於犯人與否，沒收之。
【附表】
┌──┬─────────────────────┬───┐
│編號│扣   案   猥   褻   漫   畫   書   名   稱│數  量│
├──┼─────────────────────┼───┤
│ 一 │輪姦王                                    │六本  │
├──┼─────────────────────┼───┤
│ 二 │完全凌辱遊戲                              │八本  │
├──┼─────────────────────┼───┤
│ 三 │變態大辭典                                │六本  │
├──┼─────────────────────┼───┤
│ 四 │男孩的性戲時間                            │七本  │
├──┼─────────────────────┼───┤
│ 五 │強姦教室                                  │七本  │
├──┼─────────────────────┼───┤
│ 六 │凌辱痴態狂                                │一本  │
├──┼─────────────────────┼───┤
│ 七 │凌辱變態                                  │四本  │
├──┼─────────────────────┼───┤
│ 八 │凌辱刑                                    │三本  │
├──┼─────────────────────┼───┤
│ 九 │凌辱雙公主１                              │一本  │
├──┼─────────────────────┼───┤
│ 十 │凌辱雙公主２                              │三本  │
├──┼─────────────────────┼───┤
│十一│恥姦                                      │二本  │
├──┼─────────────────────┼───┤
│十二│恥姦３                                    │五本  │
├──┼─────────────────────┼───┤
│十三│被虐的女主角                              │五本  │
├──┼─────────────────────┼───┤
│十四│陌生的孤島淫虐之章                        │五本  │
├──┴─────────────────────┴───┤
│共計：六十三本                                          │
├──┬─────────────────────┬───┤
│編號│扣  案  猥  褻  影  音  光  碟  片  名  稱│數  量│
├──┼─────────────────────┼───┤
│ 一 │觸手３                                    │七片  │
├──┼─────────────────────┼───┤
│ 二 │觸手４                                    │十一片│
├──┴─────────────────────┴───┤
│共計：十八片                                            │
└────────────────────────────┘

司法院資訊處製作；財團法人民間司法改革基金會備份。
